【裁判字號】    95,訴,9954
【裁判日期】    951106
【裁判案由】    返還信用卡消費貸款
【裁判全文】
臺灣臺北地方法院民事判決              95年度訴字第9954號
原      告  國泰世華商業銀行股份有限公司
法定代理人  甲○○
訴訴代理人  黃怡玲
被      告  乙○○○
                      樓
上列當事人間請求返還信用卡消費貸款事件，本院於中華民國95年
10月23日言詞辯論終結，判決如下：
    主  文
被告應給付原告新台幣伍拾捌萬陸仟柒佰壹拾伍元，及其中新台
幣伍拾參萬零貳佰捌拾壹元部分自民國95年8月24日起至清償日
止，按週年利率百分之十九點七計算之利息。
訴訟費用由被告負擔。
    事  實
甲、原告方面：
一、聲明：如主文所示。
二、陳述：
（一）被告於民國（以下同）91年5月24日，與原告成立信用卡
      使用契約，領用如附表所示之信用卡。依約被告就使用係
      爭信用卡所生之債務，負全部給付責任。此有信用卡申請
      書暨信用卡約定條款可證。被告領用係爭信用卡後，即得
      於各特約商店記帳消費，依信用卡約定條款第14、15條之
      約定，應於當期繳款截止日前向原告全部清償，或以循環
      信用方式繳付最低應繳金額，逾期清償者依信用卡約定條
      款第15、21、22條之約定，除喪失期限利益外，應另行給
      付原告按年息百分之19.7計算之利息。至95年8月23日止
      尚餘新台幣（以下同）58,507元，及其中本金53,349元未
      按期繳付。
（二）被告於91年12月10日以代償卡代付其於建華商業銀行之信
      用卡欠款，就該代償部分之利息及費用，計收方式係以代
      償後，前24個月內按月計收代償餘額百分之1.1計算之手
      續費，（即前述期間內不計收利息），上述期間期滿，則
      更以年息百分之19.7計算收利息。至95年8月23日止尚餘
      36,745元，及其中本金33,465元未按期繳付。
（三）被告另於93年10月27日與原告成立簡易通信貸款契約，向
      原告貸款280,000元，約定分50期清償，依約每月應繳月
      付金7,800元 (含手續費2,200元)，併入信用卡帳單中與
      信用卡消費帳款ㄧ同繳納。依約定條款第1條之約定，如
      未依約於繳款期限前繳款或未繳足月付金時，原告得將未
      繳金額之本金部分，或經原告主張視為到期之本金部分，
      按信用卡循環利率（年息百分之19.7）計算之利息。依約
      定條款第4、5條之約定，倘為延遲繳款經原告主張暫停被
      告信用卡之權利時，除喪失期間利益，視同全部到期。至
      95年8月23日止帳款尚餘4,592元，及其中本金4,174元未
      按期繳付。
（四）被告原於93年10月27日與原告成立簡易通信貸款契約，向
      原告貸款280,000元，未清償部份257,600元由原告於94年
      3月30日以「感恩回饋專案」同意續約展延，約定分60期
      清償，按年息百分之14.8計算之利息，採本利平均攤還方
      式按月計付本息，併入信用卡帳單中與信用卡消費帳款ㄧ
      同繳納。依約定條款第1條之約定，如未依約於繳款期限
      前繳款或未繳足月付金時，原告得將未繳金額之本金部分
      ，或經原告主張視為到期之本金部分，按信用卡循環利率
      （年息百分之19.7）計算之利息。至95年8月23日止尚餘2
      66,316元，及其中本金245,075元未按期繳付。
（五）被告另於94年6月10日與原告成立簡易通信貸款契約，向
      原告貸款210,000萬元，按年息百分之18.5計算之利息，
      約定分60期清償，依年金法按月計付本息，併入信用卡帳
      單中與信用卡消費帳款ㄧ同繳納。依約定條款第1條之約
      定，如未依約於繳款期限前繳款或未繳足月付金時，原告
      得將未繳金額之本金部分，或經原告主張視為到期之本金
      部分，按信用卡循環利率（年息百分之19.7）計算之利息
      。依約定條款第4、5條之約定，倘為延遲繳款經原告主張
      暫停被告信用卡之權利時，除喪失期間利益，視同全部到
      期。至95年8月23日止尚餘220,555元，及其中本金194,21
      8元未按期繳付。
（六）查被告至95年8月23日止，帳款尚餘586,715元未按期繳付
      ，（含信用卡帳款金額為58,507元，簡易通信貸款帳款金
      額為491,463元，及代償金額為36,745元。），迭經催討
      無效。為特檢相關證物，狀請鈞院鑒核，並判決如聲明所
      示。
（七）兩造合意訂臺灣臺北地方法院為第一審管轄法院。
（八）原台灣第一信託投資股份有限公司變更為匯通商業銀行股
      份有限公司。匯通商業銀行股份有限公司於91年6月3日變
      更為國泰商業銀行股份有限公司。又國泰商業銀行股份有
      限公司於92年6月26日經財政部核准正式與世華聯合商業
      銀行股份有限公司合併，國泰商業銀行股份有限公司為消
      滅銀行，世華聯合商業銀行股份有限公司為存續銀行，世
      華聯合商業銀行股份有限公司並於92年10月27日經經濟部
      核准登記正式更名為國泰世華商業銀行股份有限公司，原
      國泰商業銀行股份有限公司暨原世華聯合商業銀行股份有
      限公司之權利義務關係由合併後存續並更名之國泰世華商
      業銀行股份有限公司依公司法第75條規定概括承受。
三、證據：提出信用卡申請書及信用卡約定條款二件、代償卡申
    請書及約定條款二件、簡易通信貸款申請書及約定條款三件
    、債權明細查報表、帳單、消費明細表、繳款明細表各一件
    為證。
乙、被告方面：被告未於言詞辯論期日到場，亦未提出書狀作何
    聲明或陳述。
    理  由
甲、程序方面：
一、依約定書第26條規定，兩造就本件訟爭事項，合意以本院為
    第一審管轄法院，是依民事訴訟法第24條規定，本院有管轄
    權。
二、本件被告未於言詞辯論期日到場，核無民事訴訟法第386 條
    所列各款情形，應依原告之聲請，由其一造辯論而為判決。
乙、實體方面：
一、本件原告主張被告於91年5月24日，與原告成立信用卡使用
    契約，領用如附表所示之信用卡至各特約商店記帳消費，至
    95年8月23日止尚欠58,507元（其中本金53,349元）未按期
    繳付；被告於93年10月27日與原告簽立代償卡契約，由原告
    代為償付被告於建華商業銀行之信用卡欠款，惟至95年8月2
    3日止尚欠36,745元（其中本金33,465元）未按期繳付；被
    告另於93年10月27日與原告成立簡易通信貸款契約，向原告
    借款280,000元，至95年8月23日止尚欠4,592元（其中本金
    4,174元）未按期繳付；被告另於95年10月27日與原告成立
    簡易通信貸款契約，向原告借款280,000元，未清償部分以
    「感恩回饋專案」同意續約展延，至95年8月23日止尚欠
    266,316元（本金225,075元）未按期繳付；被告另於94年6
    月10日與原告成立簡易通信貸款契約，向原告借款210,000
    元，至95年8月23日止尚欠220,555元（其中本金194,218元
    ）未按期繳付；依約被告喪失期限利益，視同全部到期等前
    開事實；已據原告提出與所述相符之信用卡申請書暨信用卡
    約定條款、簡易通信貸款申請書及約定條款、代償卡申請書
    及約定條款、帳單、消費明細表等件為證。被告未到庭陳述
    ，亦未提出書狀作何答辯，是自堪信原告之主張為真實。
二、按消費借貸之借用人應於約定期限內，返還與借用物種類、
    品質、數量相同之物，民法第478條前段定有明文；再按遲
    延之債務，以支付金錢為標的者，債權人得請求依法定利率
    計算之遲延利息。但約定利率較高者，仍從其約定利率。本
    件被告與原告訂立信用卡契約記帳消費，又向原告借款，均
    未依約償還，尚欠如主文第一項所示金額未還，參照前開說
    明，原告依信用卡契約及消費借貸法律關係，請求被告如數
    給付，為有理由，應予准許。
丙、結論：本件原告之訴為有理由，依民事訴訟法第385條第1項
    前段、第78條判決如主文。
中    華    民    國    95    年    11    月     6    日
                  民事第四庭    法  官  洪遠亮
附表：
Master  正卡            卡號：0000000000000000
核卡日：91/05/24        匯通銀行
代償信用卡              卡號：0000000000000000
核卡日：91/12/09        世華銀行
信用卡簡易通信貸款      卡號：0000000000000000
核卡日：94/03/30        國泰世華銀行
信用卡簡易通信貸款      卡號：0000000000000000
核卡日：94/06/10        國泰世華銀行
以上正本係照原本作成
如對本判決上訴，須於判決送達後20日內向本院提出上訴狀
中    華    民    國    95    年    11    月    6     日
                                書記官  陳莉庭


司法院資訊處製作；財團法人民間司法改革基金會備份。
